臺灣臺中地方法院民事裁定
             111年度司財管字第3號
聲  請  人  胡綺芳  
代  理  人  戴連宏律師
受  選任人  林佳生地政士
上列聲請人聲請為失蹤人陳水玉選任財產管理人事件，本院裁定
如下：
    主      文
選任林佳生地政士擔任失蹤人陳水玉之財產管理人。
聲請程序費用由失蹤人陳水玉之財產負擔。
    理      由
一、本件聲請意旨略以：聲請人與失蹤人陳水玉（住址：臺中市
    ○○區○○里000號）同為坐落臺中市○○區○○段0000地號土地之
    共有人，因聲請人為辦理土地分割事宜，然經聲請人向戶政
    事務所查詢陳水玉之戶籍資料，已查無陳水玉設籍上址之戶
    籍資料，可認陳水玉已行蹤不明，爰依民法第10條、家事事
    件法第143條第2項規定，聲請選任財產管理人等語，並提出
    土地登記謄本、本院110年度訴字第2630號分割共有物事件
    函、臺中○○○○○○○○○函、同意書等為證。
二、按失蹤人失蹤後，未受死亡宣告前，其財產之管理，依家事
    事件法之規定；又關於失蹤人之財產管理事件，專屬其住所
    地之法院管轄；失蹤人未置財產管理人者，其財產管理人依
    配偶、父母、成年子女、與失蹤人同居之祖父母、家長之順
    序定之；不能依前項規定定財產管理人時，法院得因利害關
    係人或檢察官之聲請，選任財產管理人，民法第10條、家事
    事件法第142條第1項、第143條第1項及第2項分別定有明文
    。所謂失蹤，係指失蹤人離去其最後住所或居所，陷於生死
    不明之狀態而言（最高法院85年度台抗字第328號裁判意旨
    參照）。
三、經查，聲請人主張之事實，業據提出上開書證為憑，且有臺
    中○○○○○○○○○110年10月20日中市沙戶字第1100004276號書函
    明載以姓名「陳水玉」、戶所名稱「臺中市沙鹿區」查無「
    陳水玉」設籍本轄之資料，復經本院函囑該所提供「臺中市
    ○○區○○里000號」之全戶戶籍資料，由卷附該所於111年4月1
    1日中市沙戶字第1110001348號函復說明記載查無陳水玉設
    籍本轄資料等情，可堪認定所有權人陳水玉確為行方不明。
    本院審酌失蹤人既陷於生死不明狀態，其財產法律關係有予
    明確之必要，聲請人與失蹤人同為共有人，聲請人為利害關
    係人，其請求選任失蹤人財產管理人，於法尚無不合。而選
    任財產管理人，除慮及管理財產之公平性外，尚需考量其適
    切性，亦即應以對失蹤人之財產情形瞭解較深者優先選任為
    宜；本院斟酌聲請人之推薦林佳生地政士同意願擔任本件財
    產管理人，此有同意書在卷可參。茲審酌林佳生為執業地政
    士，非但具有專業知識及能力，且經聲請人敘明與失蹤人之
    財產間無利害關係，若由其擔任本事件之財產管理人，定能
    秉持其專業倫理擔當此具公益性質之職務，並順利達成管理
    及保存財產之任務。執此，本院認為由林佳生地政士擔任失
    蹤人之財產管理人，應屬妥適，爰選任之。
四、依家事事件法第97條，非訟事件法第21條第1項前段、第24
    條第1項，裁定如主文。
中　　華　　民　　國　 111　　年　　5 　　月　　18　　日
                  家事法庭  司法事務官　沈珮純
以上正本係照原本作成。
如不服本件裁定，得於裁定書送達之翌日起10日內，以書狀敘述
理由，向本庭提起抗告，並應繳納抗告費新臺幣1,000元。
中　　華　　民　　國　 111　　年　　5     月　　18　　日
                                書記官　張琳紫